Inventaris van het archief van de Nederlandse Ambassade in Koeweit, 1972-1974
Nationaal Archief, Den Haag
- Organisatie, 1
  - Stukken betreffende het aanbieden van de geloofsbrieven van de Nederlandse ambassadeurs aan de staatshoofden van diverse landen., 1972-1975; 3-7; 5 omslagen
    - J.G.N. de Hoop Scheffer aan het staatshoofd van Qatar, 1972 - 1973, 7
- Protocol, 2
  - Stukken betreffende het aangaan van diplomatieke betrekkingen door de Nederlandse Ambassade in Koeweit met de Verenigde Arabische Emiraten., 1972; 8; 1 omslag
  - Stukken betreffende de viering van de Nederlandse Koninginnedag in Koeweit., 1974; 9; 1 omslag
- Juridische aangelegenheden, 3
  - Stukken betreffende diverse terroristische acties in het Midden-Oosten., 1972-1974; 10; 1 omslag
  - Stukken betreffende verdragen., 1972-1974; 11-12; 3 omslagen
    - De mogelijke toetreding van Bahrein, Qatar, Oman en de Verenigde Arabische Emiraten tot de Haagse Vredesverdragen, 1972 - 1973, 11
    - Het informeren van Koeweit over de wijziging van de verdragen inzake de internationale koop, 1972 - 1974, 12
  - Stukken betreffende de nationaliteitswetgeving van Koeweit en de Verenigde Arabische Emiraten., 1973; 13; 1 omslag
  - Stukken betreffende de bescherming van het natuurlijke rijkdom in de territoriale wateren van Koeweit., 1974; 14; 1 omslag
- Waterstaat, verkeer en vervoer, 5
  - Stukken betreffende de scheepvaartaangelegenheden., 1961-1974; 15-16; 2 omslagen
    - De werkzaamheden van Nederlandse regeringsscheepvaartagenten, 1961 - 1973, 15
    - De levering van twee mijnenvegers van Nederland aan Oman, 1974, 16
  - Stukken betreffende de luchtvaartaangelegenheden., 1971-1974; 17-19; 1 pak en 2 omslagen
    - De luchtvaartovereenkomsten tussen Nederland en Koeweit, 1971 - 1974, 17; pak
    - De aanleg en het onderhoud van vliegvelden en de aankoop van vliegtuigen in Koeweit, 1972 - 1974, 18
    - Vliegtuigkapingen door terroristen uit het Midden-Oosten, 1973 - 1974, 19
- Economie, 6
  - Stukken betreffende aangelegenheden inzake olie., 1972-1974; 20-22; 1 pak en 2 omslagen
    - De oliepolitiek van Koeweit, 1972 - 1974, 20
    - De olieboycot van Koeweit tegen Nederland vanwege de vermeende anti-Arabische houding van Nederland, 1973 - 1974, 21; pak
    - Het afsluiten van een olie-overeenkomst tussen de regering van Abu Dhabi en oliemaatschappijen, 1974, 22
  - Stukken betreffende fondsen van Koeweit voor ontwikkelingshulp aan Arabische staten., 1972-1974; 23-25; 3 omslagen
    - Kuweit Fund for Arab Economic Development, 1972 - 1974, 23
    - Arab Fund for Economic and Social Development, 1974, 24
    - Non-aliged Nations Development Fund, 1974, 25
  - Stukken betreffende het handelsbelang van de golfstaten voor Nederland., 1973; 26; 1 stuk
  - Stukken betreffende de bezoeken van economische delegaties uit Nederland en België aan Koeweit., 1973-1974; 27; 1 omslag
  - Stukken betreffende de economische berichtgeving over diverse landen., 1973-1975; 28-30; 2 omslagen en 1 stuk
    - Bahrein, 1973 - 1975, 28
    - Koeweit, 1973 - 1975, 29
    - Qatar, 1973, 30; stuk
- Culturele aangelegenheden, 8
  - Stukken betreffende de hulp van Nederland aan Abu Dhabi in de vorm van de schenking van wetenschappelijke literatuur., 1972-1974; 31; 1 omslag
- Staatkunde, landsverdediging, internationale organisaties, 9
  - Stukken betreffende binnenlandse politieke aangelegenheden., 1972-1973; 32-33; 1 omslag en 1 stuk
    - Brief aan de Nederlandse minister van Buitenlandse Zaken over een staatsgreep in Qatar, 1972, 32; stuk
    - Opmaken van een verslag van de dienstreis van de tijdelijk zaakgelastigde van de Nederlandse Ambassade van Koeweit naar Koeweit, 1973, 33
  - Stukken betreffende buitenlandse politieke aangelegenheden., 1972-1974; 34-40; 7 omslagen
    - Betrekkingen tussen de golfstaten en andere landen. 1972-1974, 34-39
      - Tussen de golfstaten onderling, 1973 - 1974, 34
      - Tussen Koeweit en diverse landen. 1972-1974, 35-37
        - Diverse landen, 1972 - 1974, 35
        - Irak, 1972 - 1974, 36
        - Irak, Palestina, Frankrijk, 1972 - 1974, 37
      - Tussen Qatar en de Verenigde Arabische Emiraten en Nederland en tussen de Verenigde Arabische Emiraten en Nederland en Saudi-Arabië, 1972 - 1974, 38
      - Tussen Bahrein en de Verenigde Staten en Nederland, 1973 - 1974, 39
    - Beleid van Nederland en de Verenigde Naties inzake de Palestijnse kwestie, 1974, 40
  - Stukken betreffende de aankoop van oorlogsmateriaal door Oman, Abu Dhabi en Koeweit., 1972-1974; 41; 1 omslag
  - Stukken betreffende de verhouding van Koeweit tot internationale organisaties., 1972-1974; 42-48; 7 omslagen
    - Verenigde Naties (VN). 1972-1974, 42-46
      - Internationale Organisatie voor Burgerluchtvaart (ICAO), 1972 - 1974, 42
      - International Telecommunication Union (ITU), 1973, 43
      - Food and Agriculture Organization of the United Nations (FAO), 1973 - 1974, 44
      - International Energy Agency (IEA), 1974, 45
      - Internationale Arbeidsorganisatie (ILO), 1974, 46
    - Europese Economische Gemeenschap (EEG), 1973 - 1974, 47
    - Europese Gemeenschap (EG) en de Organisation of Arab Petroleum Exporting Countries (OAPEC), 1974, 48